臺灣臺中地方法院刑事判決
111年度訴字第66號
公  訴  人  臺灣臺中地方檢察署檢察官
被      告  詹瑞宗



            鄭進增



            陳建國


            柯芫捷



選任辯護人  蔡瑞煙律師
上列被告等因傷害等案件，經檢察官提起公訴（110年度偵字第3
1215號），本院判決如下：
    主    文
本件公訴不受理。
    理    由
一、公訴意旨係以：被告即告訴人詹瑞宗於民國110年7月2日20
    時30分許，駕駛車牌號碼000-0000號自用小客車，沿臺中市
    大里區國光路1段由北往南方向行駛，於同路段5號前，與同
    路段騎乘車牌號碼000-000號普通重型機車之被告即告訴人
    柯芫捷發生行車糾紛，柯芫捷遂基於公然侮辱之犯意，朝詹
    瑞宗比中指，以此方式貶損詹瑞宗之名譽。嗣詹瑞宗、柯芫
    捷將各自車輛停放於上開地點，被告即告訴人鄭進增與陳建
    國到場後，柯芫捷、詹瑞宗、鄭進增、陳建國因發生口角爭
    執，鄭進增先以雙手推擠柯芫捷，柯芫捷隨即基於傷害之犯
    意，徒手攻擊鄭進增，鄭進增亦基於傷害之犯意，徒手反擊
    柯芫捷，詹瑞宗、陳建國見狀，旋與鄭進增基於傷害之犯意
    聯絡，共同徒手攻擊柯芫捷，柯芫捷亦對詹瑞宗、陳建國及
    鄭進增反擊，攻擊過程中，詹瑞宗自其所駕駛之車牌號碼00
    0-0000號自用小客車後車廂取出鋁棒1支，並分別由鄭進增
    自柯芫捷背後拉住柯芫捷，陳建國自柯芫捷背後架住柯芫捷
    ，以此方式控制柯芫捷之行動，再由詹瑞宗持上開鋁棒揮擊
    柯芫捷右手臂、大腿等處多下，而在詹瑞宗揮擊過程中，陳
    建國亦徒手自柯芫捷後方攻擊柯芫捷頭部1下。上開衝突中
    ，造成柯芫捷受有頭部外傷、四肢多處挫擦傷等傷害，詹瑞
    宗受有右臉多處擦傷、左顴骨處瘀傷、右前臂多處擦傷、左
    腰疼痛（疑挫傷或拉傷）等傷害，鄭進增受有右側手部撕裂
    傷、頭部、右側手部、右側腕部、右側膝部挫傷、雙側手部
    擦傷等傷害，陳建國受有右上臂瘀傷、右前臂瘀傷、左前臂
    挫傷、左肩壓痛（疑挫傷）等傷害。因認被告詹瑞宗、陳建
    國及鄭進增共同涉犯刑法第277條第1項之傷害罪嫌，被告柯
    芫捷涉犯刑法第309條第1項之公然侮辱及同法第277條第1項
    之傷害罪嫌等語。
二、按告訴乃論之罪，告訴人於第一審辯論終結前，得撤回其告
    訴；又告訴經撤回者，法院應諭知不受理之判決，並得不經
    言詞辯論為之，刑事訴訟法第238條第1項、第303條第3款、
    第307條分別定有明文。
三、本件被告詹瑞宗、陳建國、鄭進增、柯芫捷因傷害等案件，
    經檢察官提起公訴，認被告詹瑞宗、陳建國、鄭進增均係犯
    刑法第277條第1項之傷害罪，被告柯芫捷係犯刑法第309條
    第1項之公然侮辱罪及同法第277條第1項之傷害罪，依同法
    第314條、第287條前段之規定，須告訴乃論。茲據被告即告
    訴人詹瑞宗、陳建國、鄭進增、柯芫捷業已調解成立，並於
    本院辯論終結前，具狀撤回本件告訴，有本院調解程序筆錄
    、聲請撤回告訴狀在卷可考（見本院卷第91至93頁），揆諸
    前開說明，爰不經言詞辯論，逕為諭知不受理之判決。　
本案經檢察官蔣志祥、戴旻諺提起公訴，檢察官黃元亨到庭執行
職務。
中　　華　　民　　國　　111 　年　　3 　　月　　17　　日
            刑事第八庭    審判長法  官  高思大
                                法  官  江文玉
                                法  官  王靖茹　　　　　
以上正本證明與原本無異。
如不服本判決應於收受判決後20日內向本院提出上訴書狀，並應
敘述具體理由；其未敘述上訴理由者，應於上訴期間屆滿後20日
內向本院補提理由書（均須按他造當事人之人數附繕本）「切勿
逕送上級法院」。
                                書記官  廖于萱
中　　華　　民　　國　　111 　年　　3 　　月　　17　　日